【裁判字號】    97,裁,1388
【裁判日期】    970221
【裁判案由】    綜合所得稅
【裁判全文】
最  高  行  政  法  院  裁  定
                                     97年度裁字第01388號
聲  請  人  甲○○
上列聲請人與相對人財政部臺灣省北區國稅局間綜合所得稅事件
，對於中華民國94年2月17日本院94年度裁字第00224號裁定，聲
請再審，本院裁定如下：
    主  文
再審之聲請駁回。
再審訴訟費用由聲請人負擔。
    理  由
一、按對於本院裁定聲請再審，依行政訴訟法第283條準用同法
    第277條第1項第4款之規定，必須表明再審理由及關於再審
    理由並遵守不變期間之證據。所謂表明再審理由，必須指明
    其所聲請再審之裁定，有如何合於行政訴訟法第273條第1項
    各款、第2項或第274條所定再審事由之具體情事始為相當。
    倘僅泛言有何條款之再審事由，而無具體情事者，難謂已表
    明再審事由，其再審之聲請，即屬不合法。
二、本件聲請人前因綜合所得稅事件，提起行政訴訟，經臺北高
    等行政法院以91年度簡字第784號判決（下稱原判決）駁回
    。聲請人不服，提起上訴，經本院94年度裁字第224號裁定
    （下稱原確定裁定），以其上訴無涉及法律見解之原則性，
    上訴不合法，而駁回其上訴在案。聲請人仍不服，就原判決
    及原確定裁定有行政訴訟法第273條第1款及第14款之再審事
    由聲請再審，其中關於原判決部分，原審另以95年度簡再更
    字第1號判決，駁回其再審之訴（聲請人不服該判決，提起
    上訴，本院另以裁定駁回），至於本院原確定裁定部分，原
    審則裁定移送本院審理。意旨略以：(一)所得稅法第83條第1
    項僅為調查核定所得額而設，屬所得之加項，本件爭訟之免
    稅額屬所得之減項，原審擴大解釋所得稅法第83條第1項適
    用於所得淨額，違反憲法第19條，有適用法規之不當，且親
    屬身分資料屬稽徵機關職務上早知悉之事實，非屬必須責令
    納稅義務人之協力始可完成者，因此禁止過度，有違比例原
    則。(二)依財政部68年10月29日台財稅第37567號函及財政部
    83年8月3日台財稅第831603690號函意旨，即明示申請減除
    扶養親屬寬減額與未辦理申報之違章無關，兩者純屬二事，
    申請人自得享有稽徵機關重核其應納稅額之權利，此權利並
    未因申報協力義務之違反而失權。(三)查證聲請人子女有無未
    受他人扶養申報是否必要，且逾核課期間之責任，係因相對
    人遲誤送達繳款書、遲延復查決定逾3年、遲延訴願決定逾3
    年。此逾核課期間之責任自明，依有疑利納稅人之法理，聲
    請人自當享有扶養免稅額云云。惟核，聲請人所陳各節，無
    非係就上開臺北高等行政法院91年度簡字第784號事件之實
    體法律關係、證據取捨加以爭執，指所聲請再審之原確定裁
    定前各程序所為裁判，有如何再審事由，然就其聲請再審之
    原確定裁定有如何合於行政訴訟法第273條第1款及第14款再
    審事由，並無具體指及，揆諸首揭說明，聲請人之再審聲請
    於法不合，應予駁回。
三、依行政訴訟法第283條、第278條第2項、第104條、民事訴訟
    法第95條、第78條，裁定如主文。
中    華    民    國    97    年    2     月    21    日
                    最高行政法院第五庭
                        審判長法官  劉  鑫  楨
                              法官  楊  惠  欽
                              法官  侯  東  昇
                              法官  林  樹  埔
                              法官  劉  介  中
以  上  正  本  證  明  與  原  本  無  異
中    華    民    國    97    年    2     月    22    日
                              書記官  郭  育  玎


司法院資訊處製作；財團法人民間司法改革基金會備份。
